

- hananeabounouh@gmail.com
- ★ Casablanca, Mobile/Remote
- 07 62 47 12 19

Langues

Δrabe

Français

•••••

Anglais

•••••

Compétences

Outils de conception

•••••

Figma - UML

Outils de getion

Github - Jira - Trello

Github - Jira - Trei

Front-end

•••••

HTML5 - CSS - Javascript -Bootstrap - Tailwind - Vue js

Back-end

Laravel - php

Base de Données

MySQL - MongoDB

Centres d'intérêt

Musique

cuisiner

Réseaux sociaux

@Hanane-Abounouh

in @hanane-abounouh

Hanane ABOUNOUH

Développeuse web full stack junior

À propos de moi

Développeuse Full Stack passionnée et polyvalente, avec une solide expérience dans la création de sites web performants et évolutifs. Mon expertise couvre une variété de technologies modernes, ce qui me permet de fournir des solutions complètes et de haute qualité adaptées aux besoins de mes clients. Grâce à ma formation en développement digital, j'ai acquis des compétences dans diverses technologies telles que (JavaScript, PHP, Laravel, Vue.js ...).

Diplômes et Formations

Web Developer (Full Stack) - Laravel & Vue.js

De mars 2024 à septembre 2024 Simplon Maghreb - TALENT 4 STARTUPS Casablanca

Diplôme de téchnicien spécialisé en Développement Digital

De 2021 à 2023 ISTA NTIC2 Sidi Maarouf, Casablanca

Baccalauréat Sciences de Vie et de Terre

De 2020 à 2021 Lycée Ibn El Arabi Sidi Maârouf, Casablanca

Expériences professionnelles

Développeuse Full Stack php Laravel vue js

Depuis mars 2024 Simplon Maghreb Casablanca

• site BloaPH

Php - Html - CSS - MySQL - Tailwind

https://github.com/Hanane-Abounouh/BlogPH

• gestion_evenements

Laravel- Html - CSS - MySQL - Tailwind

https://github.com/Hanane-Abounouh/gestion_evenements

Proxime

laravel- vue js- MySQL -Html- Tailwind https://github.com/Hanane-Abounouh/front-end

https://github.com/Hanane-Abounouh/backend

Développeuse Full Stack

De janvier 2024 à mars 2024 winbest Casablanca

- site Web front-end pour un service de nettoyage Html - CSS - JavaScript - Bootstrap
- mis à jour un site Web de nettoyage

Html - CSS - JavaScript - Bootstrap

Développeuse full stack/stage pfe

De janvier 2023 à mars 2023 UNILEADERS Casablanca

Shop Pharmacie

Laravel, MySQL, HTML, CSS, JavaScript, Bootstrap Application de gestion des utilisateurs, produits pharmaceutiques

et commandes avec interface responsive.